【裁判字號】    97,訴,91
【裁判日期】    970227
【裁判案由】    毒品危害防制條例
【裁判全文】
臺灣板橋地方法院刑事判決                97年度訴字第91號
公  訴  人  臺灣板橋地方法院檢察署檢察官
被      告  甲○○
上列被告因違反毒品危害防制條例案件，經檢察官提起公訴（96
年度毒偵字第8593號），於本院準備程序進行中，被告就被訴之
事實為有罪陳述，經告知被告簡式審判程序之旨，並聽取當事人
之意見後，裁定進行簡式審判程序判決如下：
    主  文
甲○○施用第一級毒品，累犯，處有期徒刑柒月。扣案之海洛因
壹包（驗後淨重零點貳肆柒公克）沒收銷燬之；上揭毒品外包裝
袋壹只沒收。
    事  實
一、甲○○前因施用毒品案件，經本院以92年毒聲字第161 號裁
    定送觀察、勒戒後，於民國92年6 月10日因認無繼續施用毒
    品傾向出監，並經台灣板橋地方法院檢察署檢察官以92年度
    毒偵緝字第31號為不起訴處分確定；又因槍砲案件，經本院
    92年度訴字第2231號、臺灣高等法院93年度上訴字第882 號
    、最高法院93年度台上字第4253號判決處有期徒刑2 年確定
    ，於96年4 月11日縮刑滿執行完畢。詎其猶不知悔改，於前
    開觀察、勒戒執行完畢釋放後，及有期徒刑執行完畢後之5
    年以內，又基於施用第一級毒品海洛因（以下均稱海洛因）
    之犯意，於96年10月23日1 時50分許為警採尿前回溯26小時
    內之某時，在位於台北縣新莊市○○○路246 號7 樓之住處
    內，以將海洛因摻入香菸內點燃吸食之方式施用海洛因1 次
    ，嗣同年10月23日1 時25分許，在台北縣新莊市○○路249
    巷1 號前為警查獲，並自甲○○身上查獲海洛因1 包（驗後
    淨重0.247 公克），而悉上情。
二、案經臺北縣政府警察局新莊分局報告台灣板橋地方法院檢察
    署檢察官偵查起訴。
    理  由
一、按除被告所犯為死刑、無期徒刑、最輕本刑為3 年以上有期
    徒刑之罪或高等法院管轄第一審案件者外，於第一次審判期
    日前之準備程序進行中，被告先就被訴事實為有罪之陳述時
    ，審判長得告知被告簡式審判程序之旨，並聽取當事人、代
    理人、辯護人及輔佐人之意見後，裁定進行簡式審判程序，
    刑事訴訟法第273 條之1 第1 項定有明文。經核本件被告所
    犯係死刑、無期徒刑、最輕本刑為3 年以上有期徒刑以外之
    罪，其於準備程序中就被訴事實為有罪之陳述，經法官告知
    簡式審判程序之旨，並聽取公訴人、被告之意見後，本院爰
    依首揭規定，合議裁定由受命法官獨任進行簡式審判程序，
    合先敘明。
二、上揭犯罪事實，業據被告於本院審理中坦承不諱。且被告為
    警查獲後，經警所採集之尿液經送臺灣檢驗科技股份有限公
    司，以EIA 酵素免疫分析法初步檢驗，再以GC/MS 氣相層析
    質譜儀法確認檢驗結果，呈現鴉片類（海洛因）陽性之反應
    乙節，有該公司96年11月9 日編號CH/2007/A1964 號濫用藥
    物尿液檢驗報告及毒品案件被移送者姓名代碼對照表各1 份
    附卷可稽（見偵查卷第24、40頁），復有如事實欄之扣案物
    可資為佐，堪信其自白與事實相符。又被告前因施用毒品案
    件，經本院以92年毒聲字第161 號裁定送觀察、勒戒後，於
    92年6 月10日因認無繼續施用毒品傾向出監，並經台灣板橋
    地方法院檢察署檢察官以92年度毒偵緝字第31號為不起訴處
    分確定乙節，有卷附之臺灣高等法院被告前案紀錄表1 份為
    憑，足認被告於前開觀察、勒戒期滿釋放後之5 年以內，再
    犯本件施用毒品之罪，應依法論處。
三、核被告所為，係犯毒品危害防制條例第10條第1 項之施用第
    一級毒品罪。被告施用前後持有第一級毒品之犯行，為施用
    之高度行為所吸收，不另論罪。又被告有事實欄所載之執行
    紀錄，有臺灣高等法院被告前案紀錄表在卷可稽，其於有期
    徒刑執行完畢後之5 年以內，再故意犯本件有期徒刑以上之
    罪，為累犯，應依法加重其刑。爰審酌被告無視毒品對於自
    身健康之戕害及國家對於杜絕毒品犯罪之禁令，惟考量施用
    毒品者均具有相當程度之生理成癮性及心理依賴性，戒除不
    易，且犯罪心態與一般刑事犯罪之本質不同，非難性較低，
    暨衡以其施用毒品之動機、犯罪後坦承犯行之態度、已開始
    至醫院參加美沙冬替代療法戒除毒癮中等一切情狀，量處如
    主文所示之刑，以資懲儆。末查，扣案白色粉末1 包，確含
    第一級毒品海洛因之事實，有臺灣檢驗科技股份有限公司96
    年11月7 日編號CH/2007/A2006 號濫用藥物檢驗報告1 份存
    卷可考（見偵查卷第39頁），是該扣案之海洛因1 包（驗後
    淨重0.247 公克），係屬違禁物，應依毒品危害防制條例第
    18條第1 項前段之規定，併予諭知沒收銷燬。另上揭海洛因
    外包裝袋1 只係用來包裹海洛因，防其裸露、潮濕，便於攜
    帶，係被告所有且供本件施用毒品所用之物，已為被告供承
    在卷，應依刑法第38條第1 項第2 款規定宣告沒收。
據上論斷，應依刑事訴訟法第273 條之1 第1 項、第299 條第1
項前段，毒品危害防制條例第10條第1 項、第18條第1 項前段，
刑法第11條前段、第47條第1 項、第38條第1 項第2 款，判決如
主文。
本案經檢察官江祐丞到庭執行職務。
中    華    民    國    97    年    2     月    27    日
                  刑事第十一庭  法  官  邱景芬
以上正本證明與原本無異
如不服本判決應於送達後10日內向本院提出上訴狀
                                書記官  曾千庭
中    華    民    國    97    年    2     月    27    日
附錄本案論罪科刑法條全文
毒品危害防制條例第10條
施用第一級毒品者，處 6 月以上 5 年以下有期徒刑。
施用第二級毒品者，處 3 年以下有期徒刑。


司法院資訊處製作；財團法人民間司法改革基金會備份。
